【裁判字號】    97,易,1391
【裁判日期】    970609
【裁判案由】    贓物
【裁判全文】
臺灣板橋地方法院刑事判決              97年度易字第1391號
公  訴  人  臺灣板橋地方法院檢察署檢察官
被      告  乙○○
                    （現於臺灣臺北戒治所戒治中）
上列被告因贓物案件，經檢察官提起公訴（96年度偵緝字第2905
號），本院判決如下：
    主  文
乙○○收受贓物，累犯，處有期徒刑肆月，如易科罰金，以新臺
幣壹仟元折算壹日。減為有期徒刑貳月，如易科罰金，以新臺幣
壹仟元折算壹日。
    事  實
一、乙○○前因違反槍砲彈藥刀械管制條例案件，經臺灣臺北地
    方法院判處有期徒刑5 月6 月確定，於民國91年7 月30日入
    監，93年5 月26日假釋出監，刑期至94年10月20日屆滿假釋
    未經撤銷以已執行完畢論。猶不知悔改，於95年11、12月至
    96年4 月24日前某日，在臺北縣中和市○○路164 號3 樓，
    明知姓名年籍不詳、綽號「阿彬」之成年人所持有之潘芳廷
    之身分證、甲○○之身分證、健保卡、校園卡及李至正身分
    證、健保卡各1 張等證件均係來路不明之贓物（甲○○之證
    件係於95年8 月初，在臺北市○○○路123 巷29號3 樓住處
    ，為姓名年籍不詳之人所竊取；潘芳廷之證件係於95年12
    月10日，在臺北縣板橋市○○路○ 段20巷8 弄8 號1 樓，為
    姓名年籍不詳之人所竊取；李至正之證件係於96年3 、4 月
    間某日，在臺北市○○街附近遺失），竟仍予以收受。嗣於
    96年5 月23日13時50分許，在臺北縣中和市○○路164 號前
    ，因另案通緝為警查獲，並在其上開住處扣得李至正身分證
    、健保卡各1 張、潘芳廷身分證1 張、甲○○身分證、健保
    卡及校園卡各1 張（潘芳廷及甲○○之證件均已發還）等物
    ，始查知上情。
二、案經臺北縣政府警察局土城分局報請臺灣板橋地方法院檢察
    署檢察官偵查起訴。
    理  由
一、訊據被告乙○○矢口否認上開收受贓物之犯行，辯稱：這些
    證件是「阿彬」拿來我家問我要不要，我說不要，可是他們
    還是丟在我家沒有帶走云云。經查，前開證件均為前述被害
    人遭人竊盜或因遺失遭人侵占之贓物，業據證人潘芳廷、甲
    ○○及李至正分別於警詢及偵訊中證述明確。又身分證、健
    保卡、校園卡既均為具高度個人專屬性、可用以表彰身分之
    證件，且非屬「阿彬」所有，被告對之顯然有贓物之認識。
    至被告雖以上揭情詞置辯，惟被告在檢察官偵訊時坦承上開
    證件係其放在其電腦桌旁邊的籃子等語（偵緝卷第10頁），
    是若被告確有拒絕收受「阿彬」提供之上開證件，「阿彬」
    豈有仍將之留置在被告家中，且被告豈有將之置放在電腦桌
    旁籃子內而未丟棄或歸還予「阿彬」之理？是被告空口為上
    揭悖於常情之答辯，尚難採信。此外，並有自被告住處扣案
    之上開證件可資佐證。本件事證明確，被告犯行洵堪認定，
    應依法論科。
二、核被告所為，係犯刑法第349 條第1 項之收受贓物罪。被告
    有如事實欄所載之犯罪、科刑及執行紀錄，有臺灣高等法院
    被告前案紀錄表在卷可按，於5 年以內故意再犯本件有期徒
    刑以上之罪，為累犯，應依刑法第47條第1 項規定加重其刑
    。爰審酌被告收受他人之證件，雖價值不高，但導致被害人
    之身分有遭盜用之可能，且犯後就明顯之事證，仍以有違常
    情之詞狡辯，足見其未能悔悟，犯後態度不佳，及其素行、
    智識程度、犯罪動機、目的、手段等一切情狀，量處如主文
    所示之刑，併諭知易科罰金之折算標準，以資懲儆。被告犯
    罪時間係於96年4 月24日之前，且無中華民國96年罪犯減刑
    條例所定不得減刑之情形，爰依同條例第2 條第1 項第3 款
    規定減其宣告刑二分之一，併諭知減刑後易科罰金之折算標
    準。
據上論斷，應依刑事訴訟法第299 條第1 項前段，刑法第349 條
第1 項、第47條第1 項、第41條第1 項前段，刑法施行法第1 條
之1 第1 項、第2 項，中華民國96年罪犯減刑條例第2 條第1 項
第3 款、第7 條、第9條，判決如主文。
本案經檢察官陳伯均到庭執行職務。
中    華    民    國    97    年    6     月    9     日
                  刑事第十庭    法  官  歐陽漢菁
以上正本證明與原本無異
如不服本判決應於送達後10日內向本院提出上訴狀
                                書記官  李崇文
中    華    民    國    97    年    6     月    10    日
附錄本案論罪科刑法條全文：
刑法第349條第1項：
收受贓物者，處 3 年以下有期徒刑、拘役或 500 元以下罰金。


司法院資訊處製作；財團法人民間司法改革基金會備份。
